臺灣桃園地方法院刑事判決　　　　　 110年度審原易字第32號
公　訴　人　臺灣桃園地方檢察署檢察官
被　　　告　謝承寯




指定辯護人　本院公設辯護人廖彥傑
上列被告因竊盜案件，經檢察官提起公訴（109 年度偵字第0000
0 號），被告就被訴事實為有罪陳述，本院裁定進行簡式審判程
序，判決如下：
    主  文
謝承寯犯如附表所示之罪，各處如附表「宣告刑及沒收」欄所示
之刑。應執行有期徒刑壹年貳月，如易科罰金，以新臺幣壹仟元
折算壹日。沒收，併執行之。
    事  實
一、謝承寯意圖為自己不法之所有，基於竊盜之犯意，於如附表
    所示之時、地，竊取如附表所示被害人所有之財物。嗣經被
    害人報警而循線查獲。
二、案經李柏辰、葉士榮、楊俊元、吳麗貞、林庭鈞、游珮君、
    林佳華訴由桃園市政府警察局龜山分局訴請臺灣桃園地方檢
    察署檢察官偵查起訴。
    理  由
一、上揭犯罪事實，業據被告謝承寯於警詢及本院準備程序及審
    理中坦承不諱（見偵卷第13至17頁，本院第134 至135 頁、
    第142 頁），核與證人即告訴人李柏辰、葉士榮、楊俊元、
    吳麗貞、林庭鈞、游珮君、林佳華於警詢時之證述相符（見
    偵卷第31至32頁、第41至42頁、第57至58頁、第67至68頁、
    第81至83頁、第95至96頁、第71至72頁、第87至88頁），並
    有如附表「證據」欄所示之證據可佐，堪認前揭被告任意性
    自白符實。本案事證明確，被告犯行均堪認定，俱應依法論
    科。
二、論罪科刑
（一）核被告謝承寯就附表編號1 、3 所為，均係犯刑法第321
      條第1 項第3 款之攜帶兇器竊盜罪；就附表編號2 、5 、
      7 所為，均係犯刑法第320 條第1 項之竊盜罪；就附表編
      號4 、6 所為，均係犯刑法第321 條第2 項、第1 項第3
      款之攜帶兇器竊盜未遂罪。
（二）被告就附表編號4 、6 均係著手於竊盜之實行而不遂，為
      未遂犯，俱依刑法第25條第2 項之規定，按既遂犯之刑減
      輕之。
（三）被告所為2 次加重竊盜犯行、3 次普通竊盜犯行及2 次加
      重竊盜未遂犯行，犯意各別，行為互殊，應分論併罰。
（四）爰以行為人之責任為基礎，審酌被告被告不思循正當途徑
      獲取所需，竟為貪圖己利竊取他人之財物，而為本案竊盜
      犯行，所為欠缺尊重他人之觀念且危害社會治安，毫無法
      治觀念；惟犯後坦承犯行，態度尚可，併兼衡本案各行為
      所生危害、犯罪之動機、目的、手段、智識程度、生活狀
      況、素行等一切情狀，分別量處如附表「宣告刑及沒收」
      欄所示之刑，並均諭知易科罰金之折算標，暨定其應執行
      刑，並再諭知易科罰金之折算標準。
三、沒收部分
（一）按犯罪所得，屬於犯罪行為人者，沒收之，刑法第38條之
      1 第1 項前段定有明文。查本案被告竊得之現金新臺幣(
      下同）2 萬8,000 元、2 萬8,000 元，為被告之犯罪所得
      ，復未合法發還告訴人李柏辰、楊俊元，應依刑法第38條
      之1 第1 項前段、第3 項規定諭知沒收，於全部或一部不
      能沒收或不宜執行沒收時，追徵其價額。
（二）次按宣告沒收或追徵有過苛之虞、欠缺刑法上之重要性、
      犯罪所得價值低微，或為維持受宣告人生活條件之必要者
      ，得不宣告或酌減之，刑法第38條之2 第2 項定有明文。
      經查，被告持以行竊如附表1 、3 、4 、6 所用之砂輪機
      1 支及如附表編號2 、5 、7 所用之自備鑰匙1 支，均未
      扣案，價值亦非甚高，且為一般人均可輕易取得之工具，
      尚不具備刑法上之重要性，若不宣告沒收，亦不致於對社
      會危害或產生實質重大影響，並衡酌避免日後執行沒收、
      追徵困難，及徒增執行成本耗費國家有限資源，爰依刑法
      第38條之2 第2 項規定不予宣告沒收或追徵。
（三）末按犯罪所得已實際合法發還被害人者，不予宣告沒收或
      追徵，刑法第38條之1 第5 項亦有明文。是被告竊得如附
      表編號2 、5 、7 所示之機車，業經合法發還告訴人葉士
      榮、林庭鈞、林佳華，有失車案件基本資料詳細畫面報表
      3 份附卷可憑（見偵字卷第45頁、第85頁、第89頁），被
      告已未保有犯罪所得，爰不予宣告沒收。
據上論斷，應依刑事訴訟法第273 條之1 第1 項、第299 條第1
項前段、第310 條之2 、第454 條第1 項，刑法第320 條第1 項
、第321 條第1 項第3 款、第2 項、第25條第2 項、第41條第1
項前段、第8 項、第51條第5 款、第38條之1 第1 項前段、第3
項、第5 項，第38條之2 第2 項，刑法施行法第1 條之1 第1 項
，判決如主文。
本案經檢察官賴怡伶到庭執行職務。
中    華    民    國   110    年    11    月    11    日
                    刑事審查庭    法  官  高上茹
以上正本證明與原本無異。
如不服本判決應於收受判決後20日內向本院提出上訴書狀，並應
敘述具體理由。其未敘述上訴理由者，應於上訴期間屆滿後20日
內向本院補提理由書（均須按他造當事人之人數附繕本）「切勿
逕送上級法院」。
                                  書記官  蔡宛軒
中    華    民    國   110    年    11    月    12    日
附表
┌──┬───┬───────────┬───────────┬─────────┐
│編號│被害人│犯罪事實              │證據                  │宣告刑及沒收      │
│    │      │                      │                      │                  │
├──┼───┼───────────┼───────────┼─────────┤
│1   │告訴人│謝承寯於109 年4 月5 日│監視器畫面翻拍照片（偵│謝承寯犯攜帶兇器竊│
│    │李柏辰│凌晨5 時許，騎乘車牌號│卷第35至39頁）        │盜罪，處有期徒刑陸│
│    │      │碼 NX3-486號普通重型機│                      │月，如易科罰金，以│
│    │      │車，至桃園市龜山區萬壽│                      │新臺幣壹仟元折算壹│
│    │      │路2 段1107號1 樓娃娃機│                      │日。              │
│    │      │店，見該娃娃機店為無人│                      │未扣案之犯罪所得新│
│    │      │管理，持砂輪機1 支破壞│                      │臺幣貳萬捌仟元均沒│
│    │      │兌幣機鎖頭並竊取兌幣機│                      │收，於全部或一部不│
│    │      │內之2 萬8,000 元。    │                      │能沒收或不宜執行沒│
│    │      │                      │                      │收時，追徵其價額。│
├──┼───┼───────────┼───────────┼─────────┤
│2   │被害人│謝承寯於109 年4 月5 日│失車案件基本資料詳細畫│謝承寯犯竊盜罪，處│
│    │葉秉倫│凌晨5 時20分許，在桃園│面報表、監視器畫面翻拍│有期徒刑貳月，如易│
│    │、告訴│市○○區○○路000 號前│照片（偵卷第45至49頁）│科罰金，以新臺幣壹│
│    │人葉士│，持其自備之鑰匙1 支，│                      │仟元折算壹日。    │
│    │    │竊取停放在該處葉秉倫所│                      │                  │
│    │      │有之車牌號碼000-000 號│                      │                  │
│    │      │重型機車，得手後供作平│                      │                  │
│    │      │日交通代步工具。      │                      │                  │
├──┼───┼───────────┼───────────┼─────────┤
│3   │告訴人│謝承寯於109 年4 月6 日│告訴人楊俊元於警詢之證│謝承寯犯攜帶兇器竊│
│    │楊俊元│凌晨4 時28分許，騎乘車│述、現場照片及監視器畫│盜罪，處有期徒刑陸│
│    │      │牌號碼667-GGE 號普通重│面翻拍照片（偵卷第57至│月，如易科罰金，以│
│    │      │型機車，至桃園市龜山區│58頁、第61至65頁）    │新臺幣壹仟元折算壹│
│    │      │光峰路龍田一巷1 號娃娃│                      │日。              │
│    │      │機店，見該娃娃機店為無│                      │未扣案之犯罪所得新│
│    │      │人管理，持砂輪機1 支破│                      │臺幣貳萬捌仟元均沒│
│    │      │壞兌幣機鎖頭，再使用鐵│                      │收，於全部或一部不│
│    │      │撬撬開兌幣機，竊取兌幣│                      │能沒收或不宜執行沒│
│    │      │機內之2 萬8,000 元。  │                      │收時，追徵其價額。│
├──┼───┼───────────┼───────────┼─────────┤
│4   │告訴人│謝承寯於109 年4 月6 日│現場照片及監視器畫面翻│謝承寯犯攜帶兇器竊│
│    │吳麗貞│凌晨4 時45分許，騎乘車│拍照片（偵卷第61至65頁│盜未遂罪，處有期徒│
│    │      │牌號碼 667-GGE號普通重│）                    │刑肆月，如易科罰金│
│    │      │型機車，至桃園市龜山區│                      │，以新臺幣壹仟元折│
│    │      │忠義路2 段326 號娃娃機│                      │算壹日。          │
│    │      │店，見該娃娃機店為無人│                      │                  │
│    │      │管理，持砂輪機1 支破壞│                      │                  │
│    │      │兌幣機，後因遭人發現，│                      │                  │
│    │      │未竊取兌幣機內之財物，│                      │                  │
│    │      │而隨即逃逸。          │                      │                  │
├──┼───┼───────────┼───────────┼─────────┤
│5   │告訴人│謝承寯於109 年4 月6 日│失車案件基本資料詳細畫│謝承寯犯竊盜罪，處│
│    │林庭鈞│凌晨4 時許，在桃園市桃│面報表、現場照片及監視│有期徒刑貳月，如易│
│    │      │園區大林路83號前，持其│器畫面翻拍照片（偵卷第│科罰金，以新臺幣壹│
│    │      │自備之鑰匙1 支，竊取停│85頁、第77至79頁）    │仟元折算壹日。    │
│    │      │放在路邊林庭鈞所有之車│                      │                  │
│    │      │牌號碼667-GGE 號重型機│                      │                  │
│    │      │車，得手後供作平日交通│                      │                  │
│    │      │代步工具。            │                      │                  │
├──┼───┼───────────┼───────────┼─────────┤
│6   │告訴人│謝承寯於109 年4 月6 日│現場照片及監視器畫面翻│謝承寯犯攜帶兇器竊│
│    │游珮君│凌晨5 時56分許，騎乘車│拍照片（偵卷第73至75頁│盜未遂罪，處有期徒│
│    │      │號667-GGE 號普通重型機│）                    │刑肆月，如易科罰金│
│    │      │車，至桃園市龜山區大同│                      │，以新臺幣壹仟元折│
│    │      │路115 號娃娃機店，見該│                      │算壹日。          │
│    │      │娃娃機店為無人管理，持│                      │                  │
│    │      │砂輪機1 支破壞兌幣機，│                      │                  │
│    │      │惟未竊取兌幣機內之財物│                      │                  │
│    │      │，而隨即逃逸。        │                      │                  │
├──┼───┼───────────┼───────────┼─────────┤
│7   │告訴人│謝承寯於109 年4 月6 日│失車案件基本資料詳細畫│謝承寯犯竊盜罪，處│
│    │林佳華│上午6 時14分許，在桃園│面報表、及監視器畫面翻│有期徒刑貳月，如易│
│    │      │市龜山區大同路236 巷7 │拍照片（偵卷第89頁、第│科罰金，以新臺幣壹│
│    │      │號前，持其自備之鑰匙1 │91至93頁）            │仟元折算壹日。    │
│    │      │支，竊取停放在路邊告訴│                      │                  │
│    │      │人林佳華所有之車牌號碼│                      │                  │
│    │      │CNC-706 號重型機車，得│                      │                  │
│    │      │手後供作平日交通代步工│                      │                  │
│    │      │具。                  │                      │                  │
└──┴───┴───────────┴───────────┴─────────┘
中華民國刑法第320條
意圖為自己或第三人不法之所有，而竊取他人之動產者，為竊盜
罪，處5 年以下有期徒刑、拘役或50萬元以下罰金。
意圖為自己或第三人不法之利益，而竊佔他人之不動產者，依前
項之規定處斷。
前二項之未遂犯罰之。
中華民國刑法第321 條
犯前條第1 項、第2 項之罪而有下列情形之一者，處6 月以上5
年以下有期徒刑，得併科50萬元以下罰金：
一、侵入住宅或有人居住之建築物、船艦或隱匿其內而犯之。
二、毀越門窗、牆垣或其他安全設備而犯之。
三、攜帶兇器而犯之。
四、結夥三人以上而犯之。
五、乘火災、水災或其他災害之際而犯之。
六、在車站、港埠、航空站或其他供水、陸、空公眾運輸之舟、
    車、航空機內而犯之。
前項之未遂犯罰之。